【裁判字號】    99,易,894
【裁判日期】    991105
【裁判案由】    毒品危害防制條例
【裁判全文】
臺灣苗栗地方法院刑事判決               99年度易字第894號
公  訴  人  臺灣苗栗地方法院檢察署檢察官
被      告  甲○○
上列被告因毒品危害防制條例案件，經檢察官提起公訴（99年度
毒偵字第877 號），本院判決如下：
    主  文
甲○○施用第二級毒品，累犯，處有期徒刑拾月。
    犯罪事實
一、甲○○因違反毒品危害防制條例案件，經本院以96年易字第
    984 號判處有期徒刑8 月確定；復因違反毒品危害防制條例
    案件，經臺灣屏東地方法院以97年易字第707 號判處有期徒
    刑10月確定。前二罪經接續執行，嗣於98年6 月19日縮短刑
    期假釋出監，甫於98年9 月7 日因假釋期滿未經撤銷，視為
    執行完畢。
二、粱仁燕基於施用第二級毒品安非他命之犯意，於99年4 月12
    日晚上9 時許，在其位於苗栗縣苗栗市○○街34號之住處房
    間內，以將安非他命置於鋁箔紙上加熱而吸其煙霧之方式，
    施用安非他命1 次。嗣於99年4 月14日，在上址住處，為警
    持本院搜索票實施搜索時坦承上開施用毒品情事，並同意採
    尿送驗而查悉上情。
三、案經苗栗縣警察局苗栗分局報告臺灣苗栗地方法院檢察署檢
    察官偵查後起訴。
    理  由
一、程序說明
    被告於本案準備程序時，原表示認罪，且表明願意與檢察官
    協商，惟經檢察官表達求刑意見後，被告乃又改稱不了解本
    件犯罪，顯見其對於協商程序仍有疑慮，故本院認不宜行協
    商程序，而應以通常訴訟程序審結，合先敘明。
二、關於證據能力之認定
    本案兩造對於卷內證據資料之證據能力並無爭執，經查本案
    卷證中關於非供述證據部分，查無違法取證之情形，故無應
    予排除證據能力之證據；供述證據部分，可分別情形，依刑
    事訴訟法中關於傳聞法則之法定例外（刑事訴訟法第159 條
    之1 至第159 之5 ），取得證據能力。兩造既無證據能力之
    爭執，爰不再一一贅述其依據。
三、關於犯罪事實之認定
    訊據被告對於上開犯罪事實，已坦承犯行，並有苗栗縣警察
    局苗栗分局濫用藥物尿液檢驗檢體監管紀錄表、中山醫學大
    學附設醫院檢驗科藥物檢測中心所於99年4 月30日所出具之
    尿液檢驗報告1 份可為佐證。此外，本件被告前案紀錄刑案
    資料查註紀錄表亦清楚記載有關被告先前受觀察、勒戒、強
    制戒治以及前案受宣判及執行之情形而附卷可考。是本件被
    告犯行，事證明確，可以認定，應依法論科。
四、論罪科刑之理由：
    核被告所為，係犯毒品危害防制條例第10條第2 項之施用第
    二級毒品罪。被告有犯罪事實首段所示受刑之宣告及執行之
    情形，其於受有期徒刑之執行完畢後，5 年內故意再犯本案
    有期徒刑以上之罪，為累犯，應依刑法第47條第1 項規定，
    加重其刑。爰審酌被告先前有麻藥、毒品、竊盜、贓物等前
    科，素行不佳；有關毒品犯罪部分，已曾觀察勒戒、強制戒
    治甚至徒刑宣告及執行，仍無法徹底戒除毒癮；本件犯後坦
    承犯行，未為不實之無益辯解，及其他等一切情狀，量處如
    主文所示之刑。
五、應適用法條：
（一）刑事訴訟法第299條第1項前段。
（二）毒品危害防制條例第10條第2 項。
（三）刑法第11條前段、第47條第1 項。
本案經檢察官林文中到庭執行職務。
中    華    民    國    99    年    11    月     5    日
                   刑事第二庭  法  官    蔡 志 宏
本件正本證明與原本無異。
如不服本判決應於收受判決後10日內向本院提出上訴書狀，並應
應敘述具體理由。其未敘述上訴理由者，應於上訴期間屆滿後20
日內向本院補提理由書( 均須按他造當事人之人數附繕本) 「切
勿逕送上級法院」。
                               書記官    廖 仲 一
中    華    民    國    99    年    11    月    8     日
附錄論罪科刑之法條
毒品危害防制條例第10條第2 項
施用第二級毒品者，處3 年以下有期徒刑。

司法院資訊處製作；財團法人民間司法改革基金會備份。
